臺灣高雄地方法院民事裁定
111年度消債聲免字第7號

聲　請　人　黃湘淳（原名：黃抱枝）
即　債務人　　　　　00000000000000000000000000000000000
00000000000000000000000000000000000000000000000000
代　理　人　蔡明哲律師
相　對　人　
即債權人　　花旗(台灣)商業銀行股份有限公司
　　　　　　　　　　000000000000000000000000000000000000
00000000000000000000000000000000000000000000000000000
法定代理人　莫兆鴻　00000000
代　理　人　陳正欽　00000000000000000000000000000000000
相　對　人　
即債權人　　合作金庫商業銀行股份有限公司
　　　　　　　　　　00000000000000000000000000000000000
法定代理人　雷仲達　00000000
　　　　　　　　　　000000000000000000000000
　　　　　　　　　　0000000000000000000000000000000
相　對　人　
即債權人　　彰化商業銀行股份有限公司
　　　　　　　　　　000000000000000000000000000000000000
法定代理人　凌忠嫄　00000000
代 理 人　簡子晏　00000000000000000000000000000
相　對　人　
即債權人　　滙誠第一資產管理股份有限公司
　　　　　　　　　　000000000000000000000000000000000000
法定代理人　莊仲沼　00000000
　　　　　　　　　　000000000000000000000000
　　　　　　　　　　00000000

上列聲請人因消費者債務清理事件聲請免責，本院裁定如下：
    主  文
債務人黃湘淳應予免責。
    理  由
一、按債務人因消費者債務清理條例（下稱消債條例）第133條
    之情形，受不免責之裁定確定後，繼續清償達該條規定之數
    額，且各普通債權人受償額均達其應受分配額時，得聲請法
    院裁定免責，消債條例第141條定有明文。又債務人繼續清
    償達消債條例第133條規定數額，而依消債條例第141條規定
    聲請法院裁定免責時，法院無裁量餘地，應為免責之裁定（
    司法院97年度第4期民事業務研究會第15號司法院民事廳消
    債條例法律問題研審小組意見參照）。
二、聲請意旨略以：聲請人即債務人(下稱債務人)前經本院民國
    110年4月13日109年度消債抗字第20號裁定（下稱第20號裁
    定）以有消債條例第133條之情形為由不予免責確定後，已
    繼續清償達該條規定之數額即新台幣（下同）49,673元（如
    附表），且各普通債權人受償額均達其應受分配額，爰依消
    債條例第141條規定聲請免責等語。
三、經查：
  ㈠債務人於107年9月18日聲請更生，經本院以107年度消債更字
    第343號裁定准自107年12月18日開始更生程序，嗣因更生方
    案未獲可決，轉清算程序，經本院108年度消債清字第137號
    裁定准自108年8月23日開始清算程序，嗣於清算程序普通債
    權人受分配總金額為87,706元，本院108年度司執消債清字
    第134號裁定清算程序終結後，109年7月16日經本院以109年
    度消債職聲免字第45號裁定以債務人有消債條例第133條之
    情形為由諭知不予免責，嗣聲請人不服提起抗告，110年4月
    13日經本院以第20號裁定駁回抗告確定等情，業經本院調取
    案卷核閱無誤，堪以認定。
  ㈡第20號裁定認債務人於聲請更生(清算)前2年間可處分所得扣
    除必要支出之餘額為137,379元，經核並無適用法規顯有錯
    誤，亦無漏未斟酌重要證物之情形，復無發現未經斟酌之新
    事證，足以影響最低清償額度之認定，應可援用。上開餘額
    扣除普通債權人受分配金額87,706元後之餘額為49,673元（
    計算式：137,379－87,706＝49,673），債務人主張其已按各
    普通債權人之比例償還達49,673元（如附表），核與各債權
    人陳報還款金額相符，有繳款證明書影本、陳報狀附卷可參
    。是揆諸首揭說明，債務人繼續清償達消債條例第133條規
    定數額，且各普通債權人受償額均達其應受分配額時，其聲
    請免責，即應准許。
四、據上論結，本件債務人之聲請為有理由，爰裁定如主文。
中　　華　　民　　國　　111 　年　　3 　　月　　29　　日
              　　民事庭　　  法　官　李育信
以上正本係照原本作成。
如對本裁定不服，得於裁定送達後10日內向本院提出抗告狀，並
繳納抗告裁判費新臺幣1,000 元。
中　　華　　民　　國　　111 　年　　3 　　月　　29　　日

  　                         書記官　何福添
　　　　　　　　　　　　　　
附表：　　
 普通債權人 清算程序已 分配金額 （新臺幣） 還款金額 （新臺幣） 花旗(台灣)商業銀行股份有限公司 41,270元 23,376元  合作金庫商業銀行股份有限公司 2,617元 1,480元  彰化商業銀行股份有限公司 39,907元     22,602元 滙誠第一資產管理股份有限公司 3,912元    2,215元         總          計             87,706元     49,673元